# 关于企业债发行方违约导致交易性金融资产估值为 0 的后续账务处理

提问人：SmartOrange 时间：2022-05-23 17:25:19
背景：
A公司 17 年购入某企业债，计入交易性金融资产，账面成本 500 万元。
18 年 12 月该企业债发行方宣布实质性违约，何时能收回及收回金额存在极大的不确定性，所以基于谨慎性原则， 18 年期末A公司将该企业债估值调整为 0 ，即公允价值变动为-500万元。此后该企业债一直处于停牌状态，A公司未进行处置。
后续发展：
该企业债发行方近期正式进行了破产清算，公布了破产财产分配方案，A公司收到1.5万元债权分配款。至此，该企业债已结案，后续不会再进行分配。
提问：
1.收到的这1.5万元如何进行账务处理？
2.此前公允价值变动损益-500万元为不确定性的损失，现已变为确定性损失，可否税前扣除？

回答人：chenyiwei
1 、在收到清算分配款时，将该项债权视同处置，差额1.5万元确认为投资收益。
2 、能否税前扣除，需对照企业所得税下关于资产损失税前扣除的规定，应注意收集和留存备查相关规定所要求的损失税前扣除证据。如金额较大，建议与主管税务机关沟通确认。